【裁判字號】    97,財管,88
【裁判日期】    980114
【裁判案由】    指定遺產管理人
【裁判全文】
臺灣板橋地方法院民事裁定              97年度財管字第88號
聲  請  人  乙○○
上列聲請人聲請對被繼承人丙○○○選任遺產管理人事件，本院
裁定如下：
    主    文
選任甲○○（男、民國○○○年○○月○○日生、身分證統一編
號：Ｚ000000000號）為被繼承人丙○○○（民國三年
二月十四日生、身分證統一編號：Ｚ000000000號、民
國八十六年二月二十八日死亡）之遺產管理人。
程序費用由被繼承人丙○○○之遺產負擔。
    理    由
一、按繼承開始時，繼承人之有無不明，而無親屬會議或親屬會
    議未於一個月內選定遺產管理人者，利害關係人或檢察官得
    聲請法院選任遺產管理人；又被繼承人之所有繼承人均拋棄
    其繼承權者，亦準用關於無人承認繼承之規定，民法第1177
    條、第1178條第2 項前段、第1176條第6 項分別定有明文。
二、本件聲請意旨略以：聲請人乙○○與被繼承人丙○○○同為
    劉力之繼承人，惟丙○○○於86年2 月28日死亡，其再轉繼
    承遺產標的為五股鄉○○段水碓小段30、35地號等二筆土地
    ，然被繼承人丙○○○之順位繼承人均已死亡，而無法召開
    親屬會議，並於一個月內指定遺產管理人，致聲請人無法對
    丙○○○之上開遺產行使債權，為此爰依法聲請選任地政士
    甲○○為被繼承人丙○○○之遺產管理人等語。
三、本件聲請人主張其與被繼承人丙○○○同為劉力遺產之繼承
    人，惟丙○○○於86年2 月28日死亡，其再轉繼承遺產標的
    為五股鄉○○段水碓小段30、35地號等二筆土地，然被繼承
    人之順位繼承人均已死亡，而無法召開親屬會議，並於一個
    月內指定遺產管理人之事實，業據提出繼承系統表、聲請人
    之父母及祖父之除戶戶籍謄本、被繼承人及其配偶、父母、
    兄弟之除戶戶籍謄本各1 份、土地登記謄本2 份為證，自堪
    信為真實。
四、從而，聲請人以被繼承人丙○○○之利害關係人身分聲請選
    任被繼承人之遺產管理人，即與首揭法條規定並無不合。茲
    因被繼承人丙○○○之順位繼承人均已死亡，而無法召開親
    屬會議，並於一個月內指定遺產管理人，聲請人為此聲請選
    定具有土地專業知識之地政士甲○○為被繼承人丙○○○之
    遺產管理人，已據甲○○出具書狀表示同意，此有甲○○之
    同意書、印鑑證明書、地政士證書影本、地政士公會證書有
    本、地政士開業執照影本各1 件在卷可稽。本院認為甲○○
    目前擔任地政士，其對於被繼承人遺產管理之相關法令具有
    專業知識，應認其對遺產處分之瞭解得較深入，就被繼承人
    之遺產管理較為方便，並就被繼承人遺產管理人職務之遂行
    ，有所助益，亦不致有利害偏頗之虞，為保障被繼承人之利
    益及期程序之公正、公信起見，爰選任地政士甲○○為被繼
    承人丙○○○之遺產管理人。是聲請人之聲請，核屬有據，
    應予准許。
五、依非訟事件法第21條第2 項，民事訴訟法第78條、第95條，
    裁定如主文。
中    華    民    國    98    年    1     月    14    日
                  家事法庭  法  官  林春長
以上正本證明與原本無異。
如不服本裁定應於送達後10日內向本院提出抗告狀。
中    華    民    國    98    年    1     月    14    日
                            書記官  高小婷


司法院資訊處製作；財團法人民間司法改革基金會備份。
